臺灣板橋地方法院刑事判決　　　　　　 100年度易字第2057號
公　訴　人　臺灣板橋地方法院檢察署檢察官
被　　　告　陳長興
上列被告因竊盜案件，經檢察官提起公訴（一百年度偵字第一二
八九九號），本院判決如下：
    主  文
陳長興竊盜，處拘役拾日，如易科罰金，以新臺幣壹仟元折算
壹日。
    事  實
一、陳長興住處與新北市○○區○○街九十六號湧蓮寺相近，即
    常在該寺附近巷弄活動，於民國九十九年十二月二十四日下
    午五時許，在上址湧蓮寺附近巷內（往中正路處）機車停車
    格，見洪德輝所有車號MCV-一○九號重型機車停放於該處，
    四下無人，竟為自己不法所有，徒手將該機車座墊掀開，竊
    取置物箱內之外套（內置手機一支）、皮夾（內有身分證、
    保險卡、健保卡、汽機車駕照、行照、提款卡、義消服務證
    、圖書證、會員卡各一張及信用卡三張）及掛置於該機車把
    手上之新北市月刊及面紙各一件，得手後即行離去，嗣於同
    日下午五時三十分許洪德輝從湧蓮寺祭拜完畢欲取車離去時
    ，發現機車置物箱遭人打開，失竊上揭財物，經報警後，警
    方依該處及附近巷弄監視器錄下之畫面，始循線查悉上情。
二、案經新北市政府警察局蘆洲分局移送臺灣板橋地方法院檢察
    署檢察官偵查起訴。
    理  由
壹、程序部分：
    按被告以外之人於審判外之言詞或書面陳述，除法律有規定
    者外，不得作為證據；又被告以外之人於審判外之陳述，雖
    不符合同法第一百五十九條之一至第一百五十九條之四之規
    定，但經當事人於審判程序同意作為證據，法院審酌該言詞
    陳述或書面陳述作成時之情況，認為適當者，亦得為證據。
    當事人、代理人或辯護人於法院調查證據時，知有第一百五
    十九條第一項不得為證據之情形，而未於言詞辯論終結前聲
    明異議者，視為有前項之同意，刑事訴訟法第一百五十九條
    第一項及第一百五十九條之五分別定有明文。經查，本判決
    下列所引用之各該被告以外之人於審判外之陳述（包含書面
    陳述），雖屬傳聞證據，惟檢察官、被告於本院準備程序中
    均對該證據能力未表示意見，且迄於言詞辯論終結前亦未聲
    明異議。本院審酌下開證據資料製作時之情況，尚無違法不
    當之瑕疵，亦認為以之作為證據應屬適當，故揆諸前開規定
    ，爰依刑事訴訟法第一百五十九條之五規定，認下開證據資
    料均有證據能力。
貳、實體部分：
一、訊據被告陳長興矢口否認有為上揭竊盜犯行，辯稱：伊未竊
    取被害人洪德輝機車內之財物，卷附竊盜案件發生時之監視
    光碟片影像不清，不能用以證明伊有竊盜犯行云云。經查：
  (一)被害人所有車號MCV-一○九號重型機車，於九十九年十二月
    二十四日下午五時許，停放在上址湧蓮寺附近巷內（往中正
    路處）機車停車格，遭人徒手將該機車座墊掀開，竊取置物
    箱內之外套（內置手機一支）、皮夾（內有身分證、保險卡
    、健保卡、汽機車駕照、行照、提款卡、義消服務證、圖書
    證、會員卡各一張及信用卡三張）及掛置於該機車把手上之
    新北市月刊及面紙各一件財物之事實，業據被害人於警訊、
    偵查中證述明確，復有卷附湧蓮寺巷內監視錄影光碟之勘驗
    筆錄可稽，此部分事實足堪認定。
  (二)被害人失竊後即向新北市政府警察局蘆洲分局蘆洲派出所報
    案，經警員調閱失竊地點附近及竊賊進入失竊地點及離去路
    徑上之監視器，逐一比對，確定本件竊盜犯行係由被告所為
    ，此有警員報告書（見偵卷第九頁）可按，復有失竊地點監
    視器光碟片之勘驗筆錄內容為：「1 、錄影畫面之始右下方
    呈有『2000/03/13 16 ：53：08（按該監視錄影機之時序有
    誤）』：監視器畫面景象為一巷弄，於巷弄間停有數台機車
    ，當時並無往來之行人或其他機車經過；2 、於播放時間00
    ：00：22起，畫面中上方處，出現一名身著深色外套之男子
    ，其除邊走邊戴口罩外，雙手並無持有任何提袋或物品，並
    往標示Ａ機車（本院勘驗時標示）方向行走；3 、於播放時
    間00：00：27起，該名男子打開機車椅座，並有於椅座下之
    置物箱內翻找物品之動作，且不時左顧右盼。於闔上機車椅
    座時，手中持有物品，另於機車旁取得一紅色提袋，並將取
    得之物品置於提袋內。又該名男子之頭部毛髮應屬稀少，呈
    中間禿髮，耳際仍有頭髮之特徵。4 、於播放時間00：00
    ：52~00 ：00：57間，該名男子手中提袋之某物品掉落在地
    ，其左顧右盼，迅速撿起後離開。5 、於播放時間00：01
    ：11～00：01：24間，該名男子再度返回現場，其手中已未
    見前述由機車椅座置物箱取出之物品或提袋，又再次打開同
    上機車椅座，並有於椅座下之置物箱內翻找物品之動作。於
    離開時，其手中持有於椅座置物箱內取出之衣服或外套等情
    。」（上揭各項勘驗內容均有截取畫面），從上揭現場監視
    光碟之勘驗內容，可看出竊賊之身形及頭部特徵，其中與被
    告之身形相似，頭部亦有中間髮禿，雙耳際間仍有頭髮之情
    形，亦與被告之特徵相符合，然因該竊賊於行竊時先將口罩
    戴上，致無法從現場監視畫面，確定該賊之面部特徵。警方
    為緝捕本件竊賊，即依竊賊來去之路徑，逐一調閱監視器之
    錄影畫面，比對被告與竊賊之衣著、容貌，均確認為同一人
    ，此亦有警員郭恒陸、林啟賓之報告書在卷可查，而且警員
    郭恒陸在本院審理時作證稱：「我們是調閱里長及湧蓮寺的
    監視器取得的。我們共調了幾十支的監視器畫面，我們是從
    湧蓮寺的案發現場及附近的巷子及中正路一直沿路調，調到
    被告住家方向的監視器。」、「（問：對有關卷內顯示被告
    影像的照片，其出處如何取得的，請詳細說明？）偵卷第十
    四頁上圖是在成功商圈得勝街往中正路方向，那是被告要去
    竊取之前的畫面，我們偵辦案件失竊地點的前後監視器畫面
    ，下圖一樣是在得勝街的同一個監視器，只是位置稍微前進
    一些。十五頁照片是被告竊取當時的畫面。十六頁上圖是被
    告竊取完之後由中正路直走走到中正路三十巷然後左轉，直
    接穿出去就是成功路，被告穿越成功路的巷子往中央路的方
    向是十六頁的下圖，十六頁上圖被告手中拿的衣服就是被害
    人的紅色外套，該監視器位置是在成功路出去接成功路的上
    方，因為成功路與得勝街是交叉。」等語可稽，從偵卷第十
    四頁上下照片畫面，呈現被告清楚之正面影像，該監視攝影
    機之時序為「2010/12/24 16 ：58」、第十六頁上圖照片所
    示，係竊賊竊取後離去之側面影像，可清楚看出該人右手攜
    有紅色外套，除仍戴口罩外，頭部特徵與被告特徵相符，又
    同頁下圖照片，為上圖之背影，該照片之時序顯示為「
    2010/12/ 24 17：16：53」。是證人郭恒陸調閱竊賊可能行
    徑上之監視器，並依取得之影像研判竊賊進入失竊處所、竊
    盜行為及離開等路徑，因而從相關照片特徵，確定本件竊賊
    即為被告，經核確屬有據，應無虛偽誣指之情事，堪可採信
    。
  (三)被告於本院準備程序時，並不否認被害人失竊該日有至湧蓮
    寺，惟以監視器影像不清，無法證明為其所為云云置辯如上
    ，然被告於行竊時先將口罩戴上，故行竊時遭拍攝之影像無
    法確定臉部特徵，惟被告於行竊時遭拍攝之影像，除臉部特
    徵無法顯現外，至於身形、穿著及頭部禿髮之情形，均與被
    告之特徵吻合，且被告在進入行竊處所及離開時，前後時點
    均有遭沿路之監視器拍到，其中即有被告正面之清晰影像（
    即前項所指偵卷第十四頁之照片），是被告以上詞置辯，尚
    無可採，本件事證已明，犯行堪可認定，應依法論科。
二、核被告所為，係犯刑法第三百二十條第一項之竊盜罪。爰審
    酌被告有多次竊盜前科，品行不佳，有臺灣高等法院被告前
    案紀錄表一份可按，竟仍不思以正途賺取所需，再次竊取他
    人財物，致被害人受有財物損害，且於犯後未能深自反省，
    改過前非，態度不佳，暨其犯罪目的、手段、所竊財物價值
    等一切情狀，量處如主文所示之刑，並諭知易科罰金之折算
    標準。
據上論斷，應依刑事訴訟法第二百九十九條第一項前段，刑法第
三百二十條第一項、第四十一條第一項前段，刑法施行法第一條
之一，判決如主文。
本案經檢察官賴建如到庭執行職務。
中    華    民    國   100    年    8     月    26    日
                   臺灣板橋地方法院刑事第十五庭
                                法  官  王綽光
以上正本證明與原本無異
如不服本判決應於收受送達後十日內向本院提出上訴書狀，並應
敘述上訴理由; 其未敘述上訴理由者，應於上訴期間屆滿後二十
日內向本院補提理由書（均需按他造當事人之人數附繕本，切勿
逕送上級法院）
                                書記官  許清秋
中    華    民    國   100    年    8     月    31    日
附錄本案論罪科刑法條全文：
中華民國刑法第320條
（普通竊盜罪、竊佔罪）
意圖為自己或第三人不法之所有，而竊取他人之動產者，為竊盜
罪，處5年以下有期徒刑、拘役或5百元以下罰金。
意圖為自己或第三人不法之利益，而竊佔他人之不動產者，依前
項之規定處斷。
前二項之未遂犯罰之。